臺灣臺南地方法院刑事判決
                                     108年度易字第1445號
公  訴  人  臺灣臺南地方檢察署檢察官
被      告  黃少梧


上列被告因違反保護令案件，經檢察官提起公訴（108 年度偵字
第12743 號），本院判決如下：
    主  文
乙○○犯違反保護令罪，處拘役叁拾日，如易科罰金，以新臺幣
壹仟元折算壹日。
    事  實
一、乙○○與丙○○為夫妻，具有家庭暴力防治法所定之家庭成員關
    係。乙○○前因對丙○○有家庭暴力行為，經本院於民國108 年
    5 月14日核發108 年度家護字第367 號民事通常保護令（下
    稱上開保護令）如附表一之內容。上開保護令經臺南市政府
    警察局第五分局警員於同年月17日上午10時55分許執行，並
    於電話中告知乙○○上開保護令之內容，竟於上開保護令之有
    效期間內，基於違反保護令之犯意於108 年5 月18日上午9 
    時許，前往丙○○上開工作場所欲找丙○○理論，而未遠離丙○○
    前開工作場所100 公尺，繼於同日下午11時48分許至同年6 
    月24日期間，在臺南地區不詳地點或其臺南市北區○○○路住
    處，以其持用之門號0000000000號行動電話撥打並傳送如附
    表二所示內容之簡訊至丙○○使用之門號0000000000號行動電
    話，以此方式對丙○○為騷擾行為，而違反上開民事通常保護
    令之規定。嗣丙○○不堪其擾報警處理，始查悉上情。
二、案經丙○○訴請臺南市政府警察局第五分局報告臺灣臺南地方
    檢察署檢察官偵查起訴。
    理  由
一、證據能力之認定：本判決下列認定事實所憑被告以外之人於
    審判外所為之陳述（含書面供述），檢察官、被告均未爭執
    證據能力，亦未於言詞辯論終結前聲明異議（見本院卷第37
    -38 頁）。本院審酌本案證據資料作成時之情況，核無違法
    取證或其他瑕疵，證據力亦無明顯過低之情形，認為以之作
    為證據為適當，依刑事訴訟法第159 條之5 規定，自均得作
    為證據。
二、上揭事實，業據被告乙○○於警詢、偵查中及本審理時，均坦
    承不諱（見警卷第1-3 頁、偵卷第31-33 頁、本院卷第36、
    38-39 頁），核與證人即告訴人亦為被害人丙○○分別於警詢
    、偵查中之證述（見警卷第4-6 頁、偵卷第21-22 、31-33 
    頁）情節相符，並有上開保護令、臺南市政府警察局第五分
    局保護令執行紀錄表及Message 訊息對話內容截圖等在卷（
    見警卷第8 、11-17 頁）可稽，足徵被告上開任意性之自白
    與事實相符，自堪採信。
三、論罪科刑
    ㈠查被告與告訴人前係夫妻關係，屬家庭暴力防治法所列之
      家庭成員關係。按騷擾者，指任何打擾、警告、嘲弄或辱
      罵他人之言語、動作或製造使人心生畏怖情境之行為，家
      庭暴力防治法第2 條第4 款定有明文，此除係前揭法律明
      文規定之專業術語外，亦係對於人與人相處時互動狀態是
      否適當的行為描述，具一般智識之人，在理性思考的狀態
      下，應可自他人與自己間之親疏關係、交往狀態，或是對
      方之情緒、好惡等要素，自行判斷、拿捏彼此間互動往來
      之分際，以免所為造成他人困擾而構成騷擾，並不特別需
      要專業人士的協助。本案被告為專科畢業，智識能力正常
      ，具相當程度之社會經驗，而當時告訴人聲請本院核發保
      護令時，被告與告訴人已處於分居狀態，此據告訴人於偵
      查中陳明在卷（見偵卷第21頁），且告訴人又聲請核發保
      護令，希望法院介入家庭生活，顯然並無意願透過彼此親
      自溝通的方式，來處理、修補兩人間之摩擦與衝突，依被
      告之智識能力，應可判斷此時倘接續打電話或傳送簡訊給
      告訴人，將會造成告訴人心理之不快或不安。且觀諸附表
      二所示之傳送簡訊時間，被告於108 年5 月18日、108 年
      6 月12日、6 月13日、6 月15日及16日連續傳送數封簡訊
      給告訴人，衡情被告密集連傳送簡訊予告訴人，其所為顯
      然已足以使一般人處於備受困擾難安而無法平靜之狀態，
      基上，被告明知保護令之內容，卻仍密集以傳送簡訊給告
      訴人，衡諸一般社會觀念，足以表徵被告有藉以擾亂告訴
      人之心理及生活安寧之意，且就告訴人而言，亦足以干擾
      其作息，使告訴人之精神上及生活狀態陷於不安，顯然已
      構成家庭暴力防治法中之「騷擾」之行為，屬對於告訴人
      為騷擾之行為，而違反保護令之規定無訛。
    ㈡核被告乙○○所為，係犯家庭暴力防治法第61條第2 款、第4
       款之違反保護令罪。又被告多次傳送簡訊予告訴人而違
      反保護令之犯行，係於密接之時間為之，各行為之獨立性
      極為薄弱，又係出於同一違反保護令之目的，依一般社會
      健全觀念，在時間差距上，難以強行分開，應視為數個舉
      動之接續施行，合為包括之一行為予以評價，而論以接續
      犯之一罪。另被告雖同時違反家庭暴力防治法第61條第2 
      款及第4 款規定，惟上開保護令內容數款規定，僅分別為
      不同之違反保護令態樣，被告係以一犯意為一違反保護令
      行為，仍應認為係犯違反保護令之單純一罪。
    ㈢爰審酌被告與告訴人係夫妻關係，對於婚姻所生紛爭之處
      理，本應平和理性，不能強求，於本院核發保護令後，仍
      不警惕，漠視上揭保護令表彰之公權力，仍再對告訴人實
      施騷擾及違反遠離之禁令，實不足取，惟審酌被告犯後坦
      承犯行之態度，兼衡被告自陳專科畢業之智識程度，已婚
      、育有1 子已成年，目前退休，賴積蓄維生，現與告訴人
      分居之家庭生活與經濟狀況等一切情狀，量處如主文所示
      之刑，並諭知易科罰金之折算標準。
四、至被告以其持用之門號0000000000號行動電話（含SIM 卡1
    張）撥打並傳簡訊予告訴人之行動電話，雖係為其供違反保
    護令罪所用之物，然不過為一般之聯絡工具，具有可替代性
    ，若宣告沒收之，與其所生之損害及懲罰效果相較，不無逾
    其犯行之可責程度而屬過苛，爰均不沒收之。
據上論斷，應依刑事訴訟法第299 條第1 項前段，家庭暴力防治
法第61條第2 款、第4 款，刑法第11條前段、第41條第1 項前段
，判決如主文。
本案經檢察官陳奕翔提起公訴，檢察官甲○○到庭執行職務。
中    華    民    國   108    年   12     月    26    日
                  刑事第十四庭  法  官  陳文欽
以上正本證明與原本無異。
如不服本判決應於收受本判決後10日內向本院提出上訴書狀，並
應敘述具體理由。其未敘述上訴理由者，應於上訴期間屆滿後20
日內向本院補提理由書狀（均須按他造當事人之人數附繕本）「
切勿逕送上級法院」。
                                書記官  任婉筠
中　　華　　民　　國　 108　　年　　12　　月　　27　　日
附錄本案論罪科刑法條全文
家庭暴力防治法第61條
違反法院依第14條第1 項、第16條第3 項所為之下列裁定者，為
本法所稱違反保護令罪，處3 年以下有期徒刑、拘役或科或併科
新臺幣10萬元以下罰金：
一、禁止實施家庭暴力。
二、禁止騷擾、接觸、跟蹤、通話、通信或其他非必要之聯絡行
    為。
三、遷出住居所。
四、遠離住居所、工作場所、學校或其他特定場所。
五、完成加害人處遇計畫。

 附表一

相對人不得對聲請人實施精神上不法侵害之行為。 相對人不得直接或間接對聲請人為騷擾、接觸、通話之 行為。 相對人應遠離聲請人之工作場所（臺南市○區○○路0 段000號）至少100公尺。 本保護令之有效期間為壹年。 


 附表二

編號 傳送訊息之時間 訊息內容 證據出處  1 108 年 5 月 18日下午 11 時45 分許 可以幫忙嗎？我滑倒，撞傷了肋骨，謝謝 警卷第 13 頁上方照片。  2 108 年 6 月 12日下午 8 時 35分許 車位的錢，我付的部分，拿去吃-//吧! 我不免好奇，想問你，14 年前你傷害，我跟你兒子，到底你跟你所謂的男友，你又賺到甚麼，不過被白白睡而已。誠如你所講的，再跟你走下去，我就比你更＿＿＿。 警卷第 13 頁上方照片。  3 108 年 6 月 13日上午 6 時 16分許 去學你的好友，賺錢比較快，在那端盤子，洗碗，如何滿足你的虛心。祝你快樂，樂樂樂。哈哈（笑臉圖示）! 太好笑了! 警卷第 13 頁下方照片。  4 108 年 6 月 13日上午 10 時55 分許 我會用我的餘生，跟妳拚搏，鬥爭，看看你快樂，還是我比較慘。已跟妳下過誓了，我的餘生如果再踏上你○○○家，將不得好死! 警卷第 14 頁上方照片。  5 108 年 6 月 13日某時 ㈠我等著看你笑話，可以想像，你在上班處，老表現多麼高貴，勤快。同事們在你背後，指指點點，你不知道而已。你那賤人好友馮賤人，做色情按摩的，看人家賺錢快又多，賺養老金，要賺到什麼時候。看不起你那些賤朋友，希望你不要像他們那樣賤! 哈哈（笑臉圖示）! ㈡你實在不要臉到極點，到我第一金證券，查我的股票。密碼錯誤，害我被鎖住! 請不要像你好友，那樣賤好不好! ㈢你有沒有真正想過，如果你珍惜這個家，你兒子和我，你可以，為那做色情按摩女的所謂好友，跟我吵了幾十次，每次我雖然很不高興，我忍了，但每次都看到你的高調。這次我已經抓狂了，否則，你有聽以前，我罵你如此髒話嗎？你再高調阿!要我去看精神科。還不知道誰呢？ 警卷第 14 頁下方照片、第15頁上方照片。  6 108 年 6 月 15日下午 6 時 7分 十幾年前，你跟妳男友如此高調，算不算姦夫淫婦，真不要臉! 警卷第 15 頁下方照片。  7 108 年 6 月 16日上午 9 時 11分許 啥樣的母親，才生出像你，如此的女兒，看妳如何在高調!再搖擺。今後除了我死，不會再讓妳進入我黃家大門。妳如果再進入，妳將死無葬身之地。因為就像你說的。我再跟妳在一起，就比妳賤! 警卷第 16 頁照片。  8 108年6月某日 14 年前，你真的珍惜這個家嗎？每個月拿我 4 萬元的生活費，說在上班，每天 7：00就出去，晚上 11，2 點回來，甚至於隔天才回來。我跟妳兒子每天吃不到 10 頓的晚餐。妳以為我不知道嗎？你在外面幹啥嗎？我只是忍著，忍著，如此毫無忌憚的行為，妳有仔細反省，而覺得抱歉嗎？我為了讓兒子，有個完整的家。來彌補他的不安全感。8 年前才讓妳再搬回來。我知道妳是利用我，想買台車子（因妳的馮賤友要買車了），妳不想比不上她，所以才與我聯絡，因妳了解，我很疼小孩，不想壤他受苦。但還是一樣，吵架不斷。每次吵，妳就拿起枕頭，棉被，往另一個房間睡。每次都要我低聲求合。但妳不知道每次都讓我想起 14 年前的往事，我恨我怨我幹，這樣妳知道我忍了八年多了。如果過的快了，我願意忘記不堪的回憶。但---？我已經沒辦法再忍了。 警卷第 17 頁照片。